臺灣基隆地方法院刑事裁定　　　　　　96年度基簡字第1034號
聲　請　人　臺灣基隆地方法院檢察署檢察官
被　　　告　甲○○
上列被告因違反商標法案件，經檢察官聲請以簡易判決處刑（96
年度偵字第4055號），本院判決如下：
    主  文
甲○○明知為未得商標權人同意，於同一商品，使用相同之註冊
商標商品而販賣，處拘役貳拾日，如易科罰金以新臺幣壹仟元折
算壹日，減為拘役拾日，如易科罰金以新臺幣壹仟元折算壹日。
緩刑貳年。扣案如附表所示之仿冒商品壹件沒收。
    事實及理由
一、本件犯罪事實、證據，均引用檢察官聲請簡易判決處刑書之
    記載（詳如附件）。
二、論罪科刑：
  (一)按「未得商標權人或團體商標權人同意，有下列情形之一者
    ，處三年以下有期徒刑、拘役或科或併科新臺幣（下同）二
    十萬元以下罰金：一於同一商品或服務，使用相同之註冊商
    標或團體商標者。」「明知為前條商品而販賣、意圖販賣而
    陳列、輸出或輸入者，處一年以下有期徒刑、拘役或科或併
    科伍萬元以下罰金。」商標法第八十一條第一款、第八十二
    條規定甚明。是核被告甲○○所為，係犯商標法第八十二條
    之明知為未得商標權人同意，於同一商品，使用相同之註冊
    商標商品而販賣罪。
  (二)本院審酌被告意圖營利而販賣仿冒商品之行為，不僅損害真
    正商標權利人之正常營收，對真正商標權利人之商譽亦有不
    良影響，惟慮及被告販賣仿冒商品之數量非鉅（僅扣案如附
    表所示之仿冒商品1 件）、所生危害尚非至重，兼以素行良
    好（參見卷附臺灣高等法院被告前案紀錄表之所載）等一切
    情狀，量處如主文所示之刑，併諭知易科罰金之折算標準。
    又犯罪在96年4 月24日以前者，除中華民國九十六年罪犯減
    刑條例第三條第一項所列各罪經宣告死刑、無期徒刑或逾有
    期徒刑一年六月之刑而應不予減刑以外，其經宣告之有期徒
    刑、拘役或罰金各應依中華民國九十六年罪犯減刑條例第二
    條第一項第三款減其刑期或金額二分之一。茲本案被告之犯
    罪時間，既在96年1 月，詳如檢察官聲請簡易判決處刑書之
    所載（按：本件搜索查獲日期雖係96年6 月15日，然被告販
    賣如附表所示彷冒商品則係於96年1 月間），尤以所犯法條
    罪名暨所受刑之宣告復俱無中華民國九十六年罪犯減刑條例
    第三條第一項所列各款規定之適用，是其當屬「應予減刑」
    之案件。爰依中華民國九十六年罪犯減刑條例第七條、第二
    條第一項第三款規定，就所宣告之拘役減其刑期二分之一，
    併參酌法院辦理九十六年減刑案件應行注意事項所揭示意
    旨，於本判決之主文項下同時諭知其宣告刑及減得之刑。
  (三)末查，被告前未曾受有期徒刑以上刑之宣告，此有臺灣高等
    法院被告前案紀錄表在卷可參，本次係因一時失慮，偶罹刑
    典，犯後復已表悔悟（參見檢察官偵訊筆錄），經此次科刑
    教訓後，認當知所警惕，信無再犯之虞，因認所受刑之宣告
    ，以暫不執行為適當，爰併諭知緩刑二年，用啟自新，以觀
    後效。
  (四)扣案如附表所示之仿冒商品1 件，既係被告犯商標法第八十
    二條之罪所販賣之商品，不問屬於犯人與否，均應依商標法
    第八十三條之規定併予宣告沒收。
三、依刑事訴訟法第四百四十九條第一項前段、第四百五十條第
    一項、第四百五十四條第二項，商標法第八十二條、第八十
    三條，刑法第十一條前段、第四十一條第一項前段、第七十
    四條第一項第一款，中華民國九十六年罪犯減刑條例第二條
    第一項第三款、第七條，逕以簡易判決處刑如主文。
如不服本判決，得自收受送達之日起10日內，向本院提起上訴。
中　　華　　民　　國　　96　　年　　9 　　月　　10　　日
                  基隆簡易庭法  官  王慧惠
以上正本證明與原本無異。
如不服本判決，應於判決送達後10日內，向本院提出上訴書狀，
上訴於本院合議庭，並按他造當事人之人數附具繕本。
中　　華　　民　　國　　96　　年　　9 　　月　　10　　日
                            書記官  王一芳
附錄論罪法條：
商標法第82條
明知為前條商品而販賣、意圖販賣而陳列、輸出或輸入者，處一
年以下有期徒刑、拘役或科或併科新臺幣 5 萬元以下罰金。
商標法第83條
犯前二條之罪所製造、販賣、陳列、輸出或輸入之商品，或所提
供於服務使用之物品或文書，不問屬於犯人與否，沒收之。
附件：
臺灣基隆地方法院檢察署檢察官聲請簡易判決處刑書
　　　　　　　　　　　　　　　　　　　96年度偵字第4055號
　　被　　　告　甲○○　女　28歲（民國○○年○○月○○日生）
　　　　　　　　　　　　身份證統一編號：Ｚ000000000號
　　　　　　　　　　　　住基隆市○○區○○路360號5樓
    　　　　　　　　　　居基隆市○○區○○路296之1號5樓
上開被告因違反商標法案件，業經偵查終結，認為宜以簡易判決
處刑，茲將犯罪事實及證據並所犯法條分敘如下：
　　　　犯罪事實
一、甲○○明知如附件所示之「LV」商標圖樣，業經路易威登馬
    爾悌耶公司向經濟部智慧財產局申請註冊獲准，取得指定使
    用於如附件所示手提箱袋等商品之商標專用權，現仍於商標
    專用期間內，亦明知其於民國86年間某日，在臺北市○○○
    路欣欣百貨前騎樓花車，向姓名年籍不詳之成年女子購入之
    手提包1只，係未得前揭商標專用權人同意，而於同一商品
    使用相同於該註冊商標圖樣之仿冒商標商品，其購買上開手
    提包原係供自己使用，其後竟起意販賣仿冒商標商品，於96
    年1月某日，在基隆市○○區○○路296之1號5樓住處，連結
    電腦網路，在雅虎奇摩拍賣網站上，使用「SXW38834」之代
    號，以新臺幣（下同）800元之價格，刊登出售上開手提包
    之訊息，經警上網標購上開手提包以蒐證後，再於96年6月
    15日上午11時22分許，持搜索票前往甲○○上址住處查獲。
二、案經內政部警政署保安警察第二總隊第一大隊第一中隊報告
    偵辦。
        證據並所犯法條
一、上開犯罪事實，業據被告甲○○坦承不諱，核與證人范國峰
    證述之情節相符，並有被告刊登出售仿冒商標商品訊息之網
    頁資料、經濟部智慧財產局商標資料1份、鑑定證明書各1
    份在卷可稽，復有警員標購之上開仿冒商標手提包1只扣案
    足佐，被告犯嫌應堪認定。
二、核被告所為，係犯商標法第82條之販賣仿冒商標商品罪嫌。
    扣案仿冒商標手提包1只，請依商標法第83條之規定，宣告
    沒收。
三、依刑事訴訟法第451條第1項聲請逕以簡易判決處刑。
      　此  致
臺灣基隆地方法院基隆簡易庭
中　　華　　民　　國　　96　　年　　8 　　月　　31　　日
                               檢察官  乙  ○  ○
本件正本證明與原本無異
中　　華　　民　　國　　96　　年　　9 　　月　　4 　　日
 　　　　　　　　　　　　　　　書記官　姜  貴  泰
附錄所犯法條：
商標法第82條
    明知為前條商品而販賣、意圖販賣而陳列、輸出或輸入者，
    處一年以下有期徒刑、拘役或科或併科新臺幣5萬元以下罰
    金。
附記事項：本件係依刑事訴訟法簡易程式辦理，法院簡易庭得不
傳喚被告、輔佐人、告訴人、告發人等出庭即以簡易判決處刑；
被告、被害人、告訴人等對告訴乃論案件如已達成民事和解而要
撤回告訴或對非告訴乃論案件認有受傳喚到庭陳述意見之必要時
，請即另以書狀向簡易法庭陳述或請求傳訊。
